【裁判字號】    97,抗,1206
【裁判日期】    970722
【裁判案由】    停止執行
【裁判全文】
臺灣高等法院民事裁定                  97年度抗字第1206號
抗  告  人  雍聯股份有限公司
法定代理人  甲○○
抗告人因臺灣新竹地方法院96年度執字第2978號給付貨款強制執
行事件，聲請停止執行，對於中華民國97年 6月11日臺灣新竹地
方法院97年度執聲字第1347號所為裁定提起抗告，本院裁定如下
：
    主  文
抗告駁回。
抗告程序費用由抗告人負擔。
    理  由
一、抗告人於原法院聲請意旨略以：抗告人因一時調度失靈產生
    資金缺口，導致聯貸銀行緊縮銀根，抗告人所有財產為債權
    人聲請查封拍賣；抗告人股東楊其昌等人已聲請抗告人公司
    重整，雖經原法院96年度整字第 1號裁定駁回，股東楊其昌
    等人業已提起抗告，由抗告法院審理中，依公司法第 287條
    第 3項之規定，重整聲請裁定確定前，原法院就原法院96年
    度執字第2978號對於抗告人公司給付貨款之強制執行事件所
    為96年度聲更字第 2號之緊急處分裁定之效力仍未消滅，原
    法院96年度執字第2978號給付貨款強制執行仍應予以停止，
    以待重整裁定確定等語；為此，聲請原法院裁定停止原法院
    96年度執字第2978號之強制執行程序。
二、按：法院為公司重整之裁定前，得因公司或利害關係人之聲
    請或依職權，以裁定停止公司強制執行程序之處分。前項處
    分，除法院准予重整外，其期間不得超過九十日；必要時，
    法院得由公司或利害關係人之聲請或依職權以裁定延長之；
    其延長期間不得超過九十日，公司法第287條第1項第四款、
    第 2項分別定有明文。經查本件抗告人公司聲請重整，原法
    院96年9月21日裁定駁回重整之聲請前，已於96年8月27日以
    96年度聲更字第 2號裁定對於抗告人之強制執行程序，於裁
    定送達之日起90日內，應予停止；原法院96年度執字第2978
    號對於抗告人給付貨款之強制執行程序，在原法院96年度聲
    更字第2號裁定，於96年8月29日送達之日起停止，惟依公司
    法第287條第2項之規定，其停止強制執行之期間，除經法院
    准予重整、或經法院裁定准予延長者外，不得超過90日；易
    言之，其停止強制執行之期間，迄至96年11月27日屆滿。本
    件抗告人公司重整之聲請迄未經裁定准予重整確定，依公司
    法第287條第2項後段規定，聲請包括停止強制執行期間之延
    長緊急處分期間，業經原法院於96年11月23日以96年度聲字
    第1366號裁定駁回等事實，有原法院96年度聲更字第 2號、
    96年度整字第1號、96年度聲字第1366號裁定在卷足稽。
三、從而，原法院96年度執字第2978號對於抗告人公司給付貨款
    之強制執行程序，自96年11月28日起非有強制執行法第18條
    所規定停止執行之事由，依同法條第 1項之規定，不停止執
    行；退而言之，即使原法院96年度聲字第1366號裁定准予延
    長，依公司法第287條第2項後段之規定，其延長期間亦不得
    超過90日，亦已於97年 2月27日屆滿；抗告人公司重整之聲
    請，迄未經法院為准許之裁定確定，依公司法第287條第1項
    第4款、強制執行法第12條第1項、第18條第 1項之規定，聲
    請停止執行，於法尚有未合；原法院裁定駁回其聲請，經核
    尚無違誤。
四、抗告意旨主張依公司法第287條第1項第1款規定保全處分之
    財產，當不得續行強制執行程序，持以指摘原法院之裁定不
    當，及與非訟事件法第 186條規定要旨有悖；惟查公司法第
    287條第1項第1款所保全處分之財產，應指同法條第1項第 4
    款強制執行程序以外之公司所有財產而言，不包括強制執行
    程序所查封之財產；至於非訟事件法第 186條所規定者，亦
    未涵括公司法第287條第1項第 4款之強制執行程序所查封之
    財產，此由非訟事件法第186條未將公司法第287第1項第4款
    予以併列可知，抗告人持以指摘原法院之裁定不當，求予廢
    棄，為無理由，應予駁回。
五、據上論結，本件抗告為無理由，依強制執行法第30條之 1、
    民事訴訟法第495條之1第1項、第449條第 1項、第95條、第
    78條之規定，裁定如主文。
中    華    民    國    97    年     7    月    22    日
                    民事第五庭
                        審判長法  官  魏麗娟
                              法  官  蔡芳齡
                              法  官  陳博享
正本係照原本作成。
本裁定除以適用法規顯有錯誤為理由，並經本院許可外，不得再
抗告。如提起再抗告，應於收受後10日內委任律師為訴訟代理人
向本院提出再抗告狀。並繳納再抗告費新台幣１千元。
中    華    民    國    97    年    7     月    24    日
                             書記官  鄭靜如


司法院資訊處製作；財團法人民間司法改革基金會備份。
